【裁判字號】    97,訴,290
【裁判日期】    970606
【裁判案由】    違反毒品危害防制條例
【裁判全文】
臺灣雲林地方法院刑事判決               97年度訴字第290號
公  訴  人  臺灣雲林地方法院檢察署檢察官
被      告  甲○○
                    （另案於臺灣雲林第二監獄執行中）
上列被告因違反毒品危害防制條例案件，經檢察官提起公訴（97
年度毒偵字第194 號、第198 號、第487 號），嗣因被告就被訴
事實為有罪之陳述，經本院告知簡式審判程序意旨，並聽取公訴
人、被告之意見後，本院合議庭裁定由受命法官獨任依簡式審判
程序審理，判決如下：
    主  文
甲○○施用第一級毒品，累犯，處有期徒刑拾月。又施用第一級
毒品，累犯，處有期徒刑拾月。又施用第一級毒品，累犯，處有
期徒刑拾月，扣案第一級毒品海洛因壹包（淨重零點零柒公克、
空包裝重零點貳陸公克）沒收銷燬之，注射針筒壹支沒收。應執
行有期徒刑貳年，扣案第一級毒品海洛因壹包（淨重零點零柒公
克、空包裝重零點貳陸公克）沒收銷燬之，注射針筒壹支沒收。
    犯  罪  事  實
一、甲○○前因施用毒品案件，經觀察、勒戒後，認無繼續施用
    毒品之傾向，由臺灣雲林地方法院檢察署檢察官於民國90年
    8 月6 日以90年度毒偵緝字第100 號為不起訴處分確定。復
    因施用第1 、2 級毒品案件，經觀察、勒戒後，認有繼續施
    用毒品之傾向，先送強制戒治，並由該署檢察官以92年度毒
    偵字第983 號提起公訴，強制戒治部分，因毒品危害防制條
    例於93年1 月9 日修正施行而釋放出所，未完成戒治療程；
    刑事責任部分，則經本院以93年度訴字第2 號分別判處有期
    徒刑7 月、5 月，並定應執行有期徒刑10月確定；復因竊盜
    案件，經本院以93年度虎簡字第140 號判處有期徒刑2 月確
    定，上開3 罪刑經更定應執行有期徒刑11月。93年2 月間又
    因施用第1 、2 級毒品案件，經本院以93年度訴字第273 號
    分別判處有期徒刑8 月、6 月，應執行有期徒刑1 年，施用
    第1 級毒品部分，經臺灣高等法院臺南分院以93年度上訴字
    第631 號改判有期徒刑10月確定，再與施用第2 級毒品部分
    合併定應執行有期徒刑1 年2 月，前揭罪刑經接續執行，甫
    於95年5 月4 日執行完畢。詎其仍不知悔改，而分別為下列
    施用毒品之行為：
（一）甲○○基於施用第1 級毒品海洛因之犯意，於96年12月14
      上午某時，在雲林縣口湖鄉○○村○○路136 號住處，以
      將毒品海洛因摻水置於針筒內注射血管之式，施用第1 級
      毒品海洛因1 次。嗣於同日12時10分許，在雲林縣口湖鄉
      ○○村○○路與嘉農路口，因另涉竊盜罪嫌為警查獲（竊
      盜部分業由檢察官另行偵查起訴），經帶回調查並採尿送
      驗，檢出毒品嗎啡陽性反應，而悉上情。
（二）甲○○復另行起意，基於施用第1 級毒品海洛因之犯意，
      於97年1 月27日20時許，在雲林縣口湖鄉○○路○ 段口湖
      加油站廁所內，以將毒品海洛因摻水置於針筒內注射血管
      之方式，施用第1 級毒品海洛因1 次。嗣於97年1 月28日
      20時40分許，在雲林縣口湖鄉台17線蔦松路口，因涉竊盜
      罪嫌為警查獲（竊盜部分業由檢察官另行偵查起訴），經
      帶回調查並採尿送驗，檢出毒品嗎啡陽性反應，而悉上情
      。
（三）甲○○又另行起意，基於施用第1 級毒品海洛因之犯意，
      於97年2 月4 日上午某時在雲林縣口湖鄉○○村○○路13
      6 號住處，以將毒品海洛因摻水置於針筒內注射血管之式
      ，施用第1 級毒品海洛因1 次。嗣於同日13時10分許，在
      其上開住所為警查獲，並扣得第1 級毒品海洛因1 小包（
      淨重0.07公克、空包裝重0.26公克）及其所有供施用第一
      級毒品海洛因所用之器具注射針筒1 支等物。
二、案經雲林縣警察局北港分局報告臺灣雲林地方法院檢察署檢
    察官偵查起訴。
    理  由
一、本件係經被告於準備程序期日為有罪之陳述，而經本院合議
    庭裁定由受命法官獨任以簡式審判程序加以審理，則依據刑
    事訴訟法第273 條之2 、同法第159 條第2 項之規定，不適
    用傳聞法則有關限制證據能力之相關規定；並得依同法第31
    0 條之2 之準用同法第454 條之規定製作略式判決書，依法
    僅需記載犯罪事實、證據名稱及應適用之法條，並得以簡略
    方式為之，如認定之犯罪事實、證據及應適用之法條，與檢
    察官聲請簡易判決處刑書或起訴書之記載相同者，得引用之
    ，合先敘明。
二、訊據被告甲○○對於上開3 次施用第一級毒品之事實坦承不
    諱，而被告3 次為警查獲後，所採集之尿液中，均檢驗出海
    洛因經水解後之嗎啡陽性反應，有查獲毒品案件嫌犯尿液送
    檢真實姓名對照表3 份、臺灣檢驗科技股份有限公司濫用藥
    物尿液檢驗報告3 份在卷可稽，另扣案之粉末1 包，經法務
    部調查局鑑定結果，確實含有第一級毒品海洛因成分（淨重
    0.07公克、空包裝重0.26公克），此亦有鑑定書附卷可認，
    此外且有注射針筒1 支扣案可為佐證，被告確實有上開3 次
    施用第一級毒品之犯行，應可認定。而被告前因施用毒品案
    件，經觀察、勒戒後，認無繼續施用毒品之傾向，由臺灣雲
    林地方法院檢察署檢察官於90年8 月6 日以90年度毒偵緝字
    第100 號為不起訴處分確定。復因施用第1 、2 級毒品案件
    ，經觀察、勒戒後，認有繼續施用毒品之傾向，先送強制戒
    治，並由該署檢察官以92年度毒偵字第983 號提起公訴，強
    制戒治部分，因毒品危害防制條例於93年1 月9 日修正施行
    而釋放出所，未完成戒治療程；刑事責任部分，則經本院以
    93年度訴字第2 號分別判處有期徒刑7 月、5 月，並定應執
    行有期徒刑10月確定。93年2 月間，又因施用第1 、2 級毒
    品案件，經本院以93年度訴字第273 號分別判處有期徒刑8
    月、6 月，應執行有期徒刑1 年，施用第1 級毒品部分，經
    臺灣高等法院臺南分院以93年度上訴字第631 號改判有期徒
    刑10月確定，再與施用第2 級毒品部分合併定應執行有期徒
    刑1 年2 月，此有93年度毒偵字第490 號起訴書、93年度訴
    字第273 號判決書、被告刑案資料查註紀錄表、全國施用毒
    品案件紀錄表、矯正簡表及臺灣高等法院被告前案紀錄表等
    在卷可認，是被告犯行應可認定。
三、按犯毒品危害防制條例第10條施用第一、二級毒品之罪者，
    檢察官應聲請法院裁定，令被告入勒戒處所觀察、勒戒，經
    觀察、勒戒後，檢察官依據勒戒處分之陳報，認受觀察、勒
    戒人無繼續施用毒品傾向者，應即釋放，並為不起訴之處分
    ；認受觀察、勒戒人有繼續施用毒品之傾向者，檢察官應聲
    請法院裁定令入戒治處所強制戒治，其期間為6 個月以上，
    至無繼續強制戒治之必要為止，但最長不得逾1 年，強制戒
    治期滿，應即釋放，由檢察官為不起訴之處分。觀察、勒戒
    或強制戒治執行完畢釋放後，5 年內再犯第10條之罪者，應
    依一般刑事訴訟程序予以起訴論罪科刑，此觀諸毒品危害防
    制條例第20條第1 項、第2 項、第23條第1 項、第2 項規定
    自明。而被告若於5 年內已再犯，經依法追訴處罰，縱其第
    3 次（或第3 次以上）再度施用毒品之時間，在初犯經觀察
    、勒戒或強制戒治執行完畢釋放5 年以後，已不合於「5 年
    後再犯」之規定，且因已於「5 年內再犯」，顯見其再犯率
    甚高，原實施觀察、勒戒或強制戒治，已無法收其實效，即
    應依該條例第10條處罰（最高法院95年第7 次刑事庭會議決
    定可資參照）。查本件被告前因施用毒品案件，經觀察、勒
    戒後，認無繼續施用毒品之傾向，由臺灣雲林地方法院檢察
    署檢察官於90年8 月6 日以90年度毒偵緝字第100 號為不起
    訴處分確定。其於前案觀察、勒戒執行完畢釋放後，5 年內
    復因施用第1 、2 級毒品案件，經觀察、勒戒後，認有繼續
    施用毒品之傾向，先送強制戒治，並由該署檢察官以92年度
    毒偵字第983 號提起公訴，強制戒治部分，雖因毒品危害防
    制條例於93年1 月9 日修正施行而釋放出所，未完成戒治療
    程；然刑事責任部分，則經本院以93年度訴字第2 號分別判
    處有期徒刑7 月、5 月，並定應執行有期徒刑10月確定。至
    93年2 月間，又因施用第1 、2 級毒品案件，經本院以93年
    度訴字第273 號分別判處有期徒刑8 月、6 月，應執行有期
    徒刑1 年，施用第1 級毒品部分，經臺灣高等法院臺南分院
    以93年度上訴字第631 號改判有期徒刑10月確定，再與施用
    第2 級毒品部分合併定應執行有期徒刑1 年2 月確定，有臺
    灣高等法院被告前案紀錄表1 份在卷可考，則被告再犯本件
    施用毒品犯行之時間，雖在第一次觀察、勒戒執行完畢釋放
    5 年後，惟其前既已於5 年內再犯施用毒品之罪，依前揭說
    明，本件仍應依法予以論罪科刑。
四、按海洛因係毒品危害防制條例第2 條第2 項第1 款規定之第
    一級毒品。是核被告甲○○所為3 次施用海洛因之行為，均
    係犯毒品危害防制條例第10條第1 項之施用第一級毒品罪。
    其因施用第一級毒品海洛因而非法持有第一級毒品之低度行
    為，應為施用之高度行為所吸收，不另論罪。又所為3 次施
    用第一級毒品之行為，時間不同，犯意各別，應分論併罰。
    再被告前因施用第1 、2 級毒品案件，經觀察、勒戒後，認
    有繼續施用毒品之傾向，先送強制戒治，並由該署檢察官以
    92年度毒偵字第983 號提起公訴，經本院以93年度訴字第2
    號分別判處有期徒刑7 月、5 月，並定應執行有期徒刑10月
    確定；復因竊盜案件，經本院以93年度虎簡字第140 號判處
    有期徒刑2 月確定，上開3 罪刑經更定應執行有期徒刑11月
    。93年2 月間又因施用第1 、2 級毒品案件，經本院以93年
    度訴字第273 號分別判處有期徒刑8 月、6 月，應執行有期
    徒刑1 年，施用第1 級毒品部分，經臺灣高等法院臺南分院
    以93年度上訴字第631 號改判有期徒刑10月確定，再與施用
    第2 級毒品部分合併定應執行有期徒刑1 年2 月，前揭罪刑
    經接續執行，甫於95年5 月4 日執行完畢，此有臺灣高等法
    院被告前案紀錄表在卷可稽，其於受徒刑之執行完畢後，5
    年以內故意再犯本件3 次有期徒刑以上之罪，均為累犯，皆
    應依刑法第47條第1 項規定加重其刑。
五、審酌被告學歷為國小，前已有施用毒品等犯罪之不良素行，
    仍不思悔改，無法根絕毒品對自己的危害，素行著實非佳，
    及本次施用毒品的種類、時間、方法，暨犯罪後坦承犯行等
    一切情狀，各量處主文所示之刑，並定其應執行之刑。扣案
    之第一級毒品海洛因1 包（淨重0.07公克、空包裝重0.26公
    克），應依毒品危害防制條例第18條第1 項前段沒收銷燬之
    ，而注射針筒1 支，係被告所有，供本件施用第一級毒品海
    洛因犯罪所用之物，業據被告供明在卷，應依刑法第38條第
    1項第2款規定宣告沒收。
六、應適用的法條：
（一）刑事訴訟法第299 條第1 項前段、第273 條之1 第1 項。
（二）毒品危害防制條例第10條第1 項、第18條第1 項前段。
（三）刑法第11條前段、第47條第1 項、第51條第5 款、第38條
      第1 項第2 款。
本案經檢察官乙○○到庭執行職務。
中    華    民    國    97    年    6     月    6     日
                  刑事第二庭    法  官  劉  國  賓
以上正本證明與原本無異。
如不服本判決，應於判決送達後10日內，向本院提出上訴狀。
                                書記官  魏  輝  碩
中    華    民    國    97    年    6     月    9     日
毒品危害防制條例第10條第1項
施用第一級毒品者，處6 月以上5 年以下有期徒刑。
施用第二級毒品者，處3 年以下有期徒刑。


司法院資訊處製作；財團法人民間司法改革基金會備份。
